臺灣高等法院臺中分院刑事裁定　　　　　　　　　　九十一年度交抗字第七六四號
　　抗　告　人
　　即受處分人　甲○○
右抗告人因違反道路交通管理處罰條例案件，不服臺灣台中地方法院中華民國九十一
年九月二十七日裁定（九十一年度交聲字第六九五號），提起抗告，本院裁定如左：
      主  文
抗告駁回。
      理  由
一、本件抗告意旨略以：抗告人抗告意旨略以依道路交通管理處罰條例第九十條規定
    違反本條例之行為，自行為成立之日起，逾三個月不得舉發，且依同條例第八十
    九條規定法院受理有關交通事件，準用刑事訴訟法之規定，依刑法第八十條規定
    ，拘役、罰金之追訴權時效為一年，縱抗告人有於八十九年五月十五日違規停車
    之事實，顯逾追訴權時效，不應受罰，另原處分機關於二年三個月後才裁罰，抗
    告人縱已繳納，收據亦未留存，苟抗告人未繳納罰款，每年檢驗車輛亦無法通過
    云云。
二、經查：受處分人所有之車牌號碼ＹＦ─一三七一號自小客車，曾於民國 (下同)
    八十九年五月十五日上午九時四十分許，於台中市明義、博館東路口禁止臨時停
    車處停車之事實，有吳維國（為異議人之配偶）親自簽名之台中市警察局中市警
    交字第ＧＡ0000000號舉發違反道路交通管理事件通知單影本一紙在卷可
    稽佐證，該舉發單業已當場交付，視為合法送達，本件既經警察於違規當場舉發
    ，駕駛人逾應到案日期未到案，原處分機關交通部公路局台中區○○○○○道路
    交通管理處罰條例第五十六條第一項第一款、第八十五條第三項規定處罰該車所
    有人即抗告人新台幣一千二百元，並諭知逾期不納之處理，並無不當。本件係警
    察當場舉發，自未逾三個月之舉發期限，且刑法係實體法，刑事訴訟法係程序法
    ，罰鍰係行政罰，罰金係刑罰，彼此有異，道路交通管理處罰條例第八十九條僅
    規定準用刑事訴訟法，自不得援引刑法追訴權時效之規定，矧行政執行法第七條
    規定罰鍰之執行期間係五年，再九十一年七月三日修正公布，同年九月一日施行
    之道路交通管理處罰條例第九條之一方規定汽車所有人或駕駛人應於向公路監理
    機關辦理汽車檢驗、各項登記或換發牌照、執照前，繳清其所有違反本條例尚未
    結案之罰鍰，是以自難以抗告人於違規後，仍通過驗車即認其未有本件違規情事
    ，抗告人右開抗告並無理由，應予駁回。
三、據上論斷，應依道路交通案件處理辦法第二十六條，刑事訴訟法第四百十二條，
    裁定如主文。
中      華      民      國      九十一      年    十一    月    十四    日
                                   臺灣高等法院臺中分院刑事第九庭
                                         審判長法  官  吳  重  政
                                               法  官  趙  春  碧
                                               法  官  康  應  龍
右正本證明與原本無異。
不得再抗告。
                                               書記官  陳  妙  瑋
中      華      民      國    九十一     年     十一      月    十五    日
                                                                        Ｆ
